【裁判字號】    94,訴,3734
【裁判日期】    950529
【裁判案由】    毒品危害防制條例
【裁判全文】
臺灣臺中地方法院刑事判決              94年度訴字第3734號
公  訴  人  臺灣臺中地方法院檢察署檢察官
被      告  甲○○
上列被告因違反毒品危害防制條例案件，經檢察官提起公訴（九
十四年度毒偵緝字第二一五號），及移送併辦（九十五年度毒偵
字第一九九六號），被告於準備程序中就被訴事實為有罪之陳述
，經告以簡式審判之旨，並聽取意見後，本院合議庭裁定由受命
法官獨任進行簡式審判程序，判決如下：
    主    文
甲○○連續施用第一級毒品，處有期徒刑壹年，第一級毒品海洛
因壹小包（含袋重壹點肆公克）沒收銷燬之，注射針筒壹支沒收
；又連續施用第二級毒品，處有期徒刑伍月，第二級毒品甲基安
非他命壹小包（含袋重壹點貳公克）沒收銷燬之，玻璃吸食器壹
組沒收。應執行有期徒刑壹年肆月，第一級毒品海洛因壹小包（
含袋重壹點肆公克）、第二級毒品甲基安非他命壹小包（含袋重
壹點貳公克）均沒收銷燬之，注射針筒壹支、玻璃吸食器壹組均
沒收。
    犯罪事實
一、甲○○前曾於民國八十九年間因施用毒品案件，經本院以八
    十九年度毒聲字第一○七號裁定送觀察、勒戒後，臺灣臺中
    看守所附設勒戒處所評定有繼續施用之傾向，經臺灣臺中地
    方法院檢察署檢察官以八十九年度聲戒字第一三一號聲請強
    制戒治，由本院以八十九年度毒聲字第九二二號裁定送強制
    戒治一年，嗣於強制戒治期間屆滿三個月後，其成績經評定
    為合格，無繼續戒治之必要，而由臺灣臺中地方法院檢察署
    檢察官聲請，經本院以八十九年度毒聲字第三八四七號裁定
    停止戒治，所餘戒治期間付保護管束，於八十九年八月二日
    停止戒治處分執行出監，惟甲○○於停止戒治付保護管束期
    間，於八十九年間復犯施用毒品案件，經本院以八十九年度
    毒聲字第六○八○號撤銷前開停止戒治，所餘戒治期間付保
    護管束之裁定，應執行殘餘戒治期間六月四日，嗣於九十二
    年三月二十九日執行完畢釋放，並經臺灣臺中地方法院檢察
    署檢察官以九十二年度戒毒偵字第二六八號為不起訴處分確
    定。惟甲○○猶不知戒惕，自九十二年三月二十九日強制戒
    治執行完畢釋放後之五年內，基於施用第一級毒品海洛因之
    概括犯意，自九十四年五月二日起九十五年四月十一日止，
    分別在臺中縣大里市○○路六之二號二樓、桃園縣中壢市其
    朋友住處及桃園縣中壢市○○○路○路邊，以將第一級毒品
    海洛因羼入香菸內再點火施用之方式，施用第一級毒品海洛
    因多次，約二至三星期施用一次；又另行基於施用第二級毒
    品甲基安非他命之概括犯意，自九十四年五月二日起九十五
    年四月十一日止，分別在上開三址，以將第二級毒品甲基安
    非他命置於玻璃球管內，以火燒烤，使其產生霧化氣體，再
    過濾後施用其煙霧之方式，施用第二級毒品甲基安非他命多
    次，約二至三星期施用一次。嗣於九十四年五月二日（起訴
    書誤載為二十日）晚間八時十分許，在臺中縣大里市○○路
    六之二號二樓為警查獲，並採其尿液送檢，結果呈甲基安非
    他命、可待因、嗎啡陽性反應；再於九十五年四月十四日晚
    上十一時三十分許，經警在苗栗縣三義鄉○○○○○路三義
    交流道的車亭休息站緝獲，扣得其所有供施用之第一級毒品
    海洛因一小包（含袋重一點四公克）、第二級毒品甲基安非
    他命一小包（含袋重一點二公克）、注射針筒一支、玻璃吸
    食器一組，並採其尿液送檢，結果呈安非他命、甲基安非他
    命、可待因、嗎啡陽性反應。
二、案經臺中縣警察局霧峰分局移送臺灣臺中地方法院檢察署檢
    察官偵查起訴，及臺中市警察局第二分局移送該署檢察官移
    送併辦。
    理    由
一、訊據被告甲○○對其於前揭時、地連續施用第一級毒品海洛
    因、第二級毒品甲基安非他命之事實坦承不諱，且有第一級
    毒品海洛因一小包（含袋重一點四公克）、第二級毒品甲基
    安非他命一小包（含袋重一點二公克）、注射針筒一支、玻
    璃吸食器一組扣案可證，又被告於九十四年五月二日為警查
    獲及九十五年四月十四日為警緝獲時，所採尿液送詮昕科技
    股份有限公司檢驗結果，前者驗有甲基安非他命、可待因、
    嗎啡之陽性反應，後者驗有安非他命、甲基安非他命、可待
    因、嗎啡之陽性反應等情，有該中心出具之濫用藥物尿液檢
    驗報告共二紙存卷可稽，而海洛因施用入人體後水解還原成
    嗎啡，再循嗎啡之代謝方式排出體外，已據行政院衛生署藥
    物食品檢驗局（八一）藥檢壹字第○○六四三一號函說明綦
    詳。被告前曾於八十九年間因施用毒品案件，經本院以八十
    九年度毒聲字第一○七號裁定送觀察、勒戒後，臺灣臺中看
    守所附設勒戒處所評定有繼續施用之傾向，經臺灣臺中地方
    法院檢察署檢察官以八十九年度聲戒字第一三一號聲請強制
    戒治，由本院以八十九年度毒聲字第九二二號裁定送強制戒
    治一年，嗣於強制戒治期間屆滿三個月後，其成績經評定為
    合格，無繼續戒治之必要，而由臺灣臺中地方法院檢察署檢
    察官聲請，經本院以八十九年度毒聲字第三八四七號裁定停
    止戒治，所餘戒治期間付保護管束，於八十九年八月二日停
    止戒治處分執行出監，惟被告於停止戒治付保護管束期間，
    於八十九年間復犯施用毒品案件，經本院以八十九年度毒聲
    字第六○八○號撤銷前開停止戒治，所餘戒治期間付保護管
    束之裁定，應執行殘餘戒治期間六月四日，於九十二年三月
    二十九日執行完畢釋放，並經臺灣臺中地方法院檢察署檢察
    官以九十二年度戒毒偵字第二六八號為不起訴處分確定之事
    實，有臺灣高等法院被告前案紀錄表及臺灣臺中地方法院檢
    察署刑案資料查註紀錄表各一份在卷可憑。綜上，被告自白
    與事實相符，其於前案強制戒治執行完畢釋放後五年內再犯
    本件施用第一級毒品海洛因、第二級毒品甲基安非他命之犯
    行事證明確，洵堪認定。
二、核被告所為，係犯毒品危害防制條例第十條第一項之施用第
    一級毒品罪、同條第二項之施用第二級毒品罪。被告施用毒
    品前之持有毒品行為，本應以持有論，惟持有後進而施用，
    其持有之低度行為應被施用之高度行為所吸收，故不再另論
    其持有毒品罪。被告所為前開多次施用第一級毒品海洛因、
    第二級毒品甲基安非他命之行為，時間緊接，所犯構成要件
    相同，顯係基於概括之犯意為之，均為連續犯，爰依刑法第
    五十六條之規定，均論以一罪，並均加重其刑。公訴意旨就
    被告自九十四年五月三日起至九十五年四月十一日止之連續
    施用第一級毒品海洛因、第二級毒品甲基安非他命之犯行，
    雖未起訴，惟此部分既經併辦，本院認此部分與檢察官起訴
    經判決有罪部分有連續犯之裁判上一罪關係存在，依審判不
    可分原則，本院自得併予審理。被告所犯連續施用第一級毒
    品、第二級毒品罪間，其行為互殊，犯意各別，應予分論併
    罰。爰審酌被告施用第一級、第二級毒品，經強制戒治後，
    仍不知戒惕，猶一再施用，無視於毒品對於自身健康之戕害
    及國家對於杜絕毒品犯罪之禁令，不知戒除惡習，施用期間
    非短，惡性非輕，然念及坦承犯行，態度良好，其施用毒品
    並無危害他人及施用之次數等一切情狀，分別量處如主文所
    示之刑，並定其應執行之刑，以資懲儆。扣案之第一級毒品
    海洛因一小包（含袋重一點四公克）、第二級毒品甲基安非
    他命一小包（含袋重一點二公克），均為毒品，應依毒品危
    害防制條例第十八條第一項前段之規定，予以宣告沒收銷燬
    之；又扣案之注射針筒一支，為被告所有供其施用第一級毒
    品犯罪所用之物，扣案之玻璃吸食器一組，為被告所有供其
    施用第二級毒品犯罪所用之物，業據被告供陳在卷，爰依刑
    法第三十八條第一項第二款規定宣告沒收。
據上論斷，應依刑事訴訟法第二百七十三條之一第一項、第二百
九十九條第一項前段，毒品危害防制條例第十條第一項、第二項
、第十八條第一項前段，刑法第十一條、第五十六條、第五十一
條第五款、第三十八條第一項第二款，判決如主文。
本案經檢察官乙○○到庭執行職務
中    華    民    國    95    年    5     月    29    日
                刑事第十五庭    法  官  周瑞芬
上正本證明與原本無異。
如不服本判決，應於送達後十日內向本院提出上訴狀（須附繕本
），上訴於臺灣高等法院臺中分院。
中    華    民    國    95    年    5     月    29    日
                                書記官  何俞瑩
附錄本判決論罪科刑法條
毒品危害防制條例第十條：
  施用第一級毒品者，處六月以上五年以下有期徒刑。
  施用第二級毒品者，處三年以下有期徒刑。


司法院資訊處製作；財團法人民間司法改革基金會備份。
